【裁判字號】    99,簡上,101
【裁判日期】    990805
【裁判案由】    傷害等
【裁判全文】
臺灣彰化地方法院刑事判決             99年度簡上字第101號
上  訴  人  臺灣彰化地方法院檢察署檢察官
被      告  乙○○
上列上訴人因被告傷害等案件，不服本院99年度簡字第798號中
華民國99年5月6日第一審簡易判決（檢察官聲請簡易判決處刑書
案號：98年度偵字第7523號），提起上訴，本院管轄第二審合議
庭判決如下︰
    主  文
上訴駁回。
    事實及理由
一、本案經本院審理結果，認第一審判決認事用法及量刑均無不
    當，應予維持，並引用第一審判決書記載之事實、證據及理
    由（如附件）。至於公訴檢察官於本院民國99年6月28日準
    備期日，固以言詞表示本案之上訴範圍僅傷害部分一節，惟
    查原檢察官之上訴書，並未表示係一部上訴，依刑事訴訟法
    第348條第1項：「上訴得對於判決之一部為之；未聲明為一
    部者，視為全部上訴。」之規定，是本件上訴自應視為係全
    部上訴。再者，撤回上訴應以書狀為之，刑事訴訟法第358
    條第1項前段定有明文，亦即在準備程序之撤回上訴，須以
    書狀為之，始生撤回之效力，是本件檢察官於上開準備期日
    所表示之意見，並不生撤回部分上訴（即侵入住居罪部分）
    之效力。故此，本院對於本件仍係予以全部審理，附此敘明
    。
二、上訴人上訴意旨略以：被告乙○○於犯後仍對告訴人甲○○
    語出侮辱，且於鄰里間散布謠言，並騷擾告訴人居家安寧，
    顯無悔意，原審僅量處被告拘役20日（應屬應執行刑拘役30
    日之誤載），顯然過輕，因而提起上訴，請求撤銷原判決等
    語。
三、按「被告以外之人於審判外之陳述，雖不符前四條之規定，
    而經當事人於審判程序同意作為證據，法院審酌該言詞陳述
    或書面陳述作成時之情況，認為適當者，亦得為證據。當事
    人、代理人或辯護人於法院調查證據時，知有第一百五十九
    條第一項不得為證據之情形，而未於言詞辯論終結前聲明異
    議者，視為有前項之同意。」，刑事訴訟法第159條之5定有
    明文。本案被告於本院準備程序時，對於檢察官所提各項證
    據方法之證據能力均同意作為證據，且迄至本院於99年7月
    22日言詞辯論終結前，亦未聲明異議，另本院審酌上開各該
    證據均非屬違法取得之證據，復經本院於審判期日就上開證
    據進行調查、辯論，是依法均具有證據能力。
四、次按量刑之輕重係屬事實審法院得依職權自由裁量之事項，
    苟已斟酌刑法第57條各款所列情狀而未逾法定刑度，即不得
    遽指為違法。且在同一犯罪事實與情節，如別無其他加重或
    減輕之原因，下級審法院量定之刑，亦無過重或失輕之不當
    情形，則上級審法院對下級審法院之職權行使，原則上應予
    尊重（最高法院85年度台上字第2446號判決意旨參照）。原
    審以被告分別犯傷害罪及侵入住居罪，事證均已臻明確，並
    審酌被告之犯罪動機、手段、智識程度、生活狀況、犯後態
    度、告訴人所受傷勢及本案犯罪之惹起原因等一切情狀，各
    判處拘役20日，併均諭知易科罰金之折算標準，及定應執行
    刑拘役30日暨諭知易科罰金之折算標準，其認事、用法及量
    刑均屬妥適，應予維持。至於告訴人爭執伊右側第三指扭、
    挫傷，為被告與伊拉扯花盆時所造成一節，因此一部分不在
    檢察官聲請簡易判決處刑（即起訴）之範圍（見附件原審判
    決所附之檢察官聲請簡易判決處刑書），且此部分傷害，與
    被告本件抵擋告訴人持椅子朝其揮打後，而另行起意出手傷
    害告訴人之犯行，並無實質上或裁判上之一罪關係，本院自
    不得就告訴人爭執之右側第三指扭、挫傷部分予以審理，併
    此敘明。是上訴人以原審量刑過輕為由，請求撤銷原判決，
    為無理由，應予駁回。
據上論斷，應依刑事訴訟法第455條之1第1項、第3項、第364條
、第368條、第373條，判決如主文。
本案經檢察官林于人到庭執行職務。
中    華    民    國    99    年     8    月     5    日
                  臺灣彰化地方法院刑事第三庭
                                審判長法  官  李進清
                                      法  官  唐中興
                                      法  官  陳銘壎
以上正本證明與原本無異。
本件不得上訴。
中    華    民    國    99    年     8    月     5    日
                                      書記官  楊筱惠

司法院資訊處製作；財團法人民間司法改革基金會備份。
